【裁判字號】    87,上易,2415
【裁判日期】    890328
【裁判案由】    賭博等
【裁判全文】
臺灣高等法院高雄分院刑事判決          八十七年度上易字第二四一五號
    上  訴  人
    即  被  告  丙○○
                甲○○○
    右  一  人
    選任辯護人  許銘春 律師
                張文雪
右上訴人因賭博案件，不服臺灣屏東地方法院八十七年度易字第七九八號，中華民國
八十七年六月三十日第一審判決（起訴案號：臺灣屏東地方法院檢察署八十五年度偵
字第一六六四號），提起上訴，本院判決如左：
      主      文
上訴駁回。
      事實及理由
一、本案經本院審理結果，認第一審判決認事用法及量刑均無不當，應予維持，並引
    用第一審判決記載之事實、證據及理由。
二、被告丙○○上訴意旨略以伊疾病在身，請從輕處罰云云；但查被告經營六合彩，
    影響社會風俗，原審斟酌一切情狀，量處有期徒刑十月，並無過重，上訴意旨請
    從輕處罰，核無理由，應予駁回。
三、被告甲○○○上訴意旨，略以該處係由呂耀嘉出借予丙○○，伊及呂耀嘉均不知
    薛某在經營六合彩云云；但查被告於警查獲日（六合彩開獎日）在場，其知情參
    與，業經原審詳述理由綦詳，被告徒執陳詞，辯稱不知情，係卸責之詞；另被告
    所持十字弓，係槍砲彈藥刀械管制條例所管制之刀械，業經高雄市政府警察局鑑
    定無訛，至於弓箭十八支，雖非該條例所管制之刀械，但係供本案十字弓所使用
    ，按十字弓若無合適之弓箭，即失殺傷力，故本案弓箭十八支，與十字弓有不可
    分離之關係，原審一併以違禁物沒收，並無不當，其上訴無理由，應予駁回。
四、被告丙○○經合法傳喚，無正當理由不到庭，爰不待其陳述逕行判決。（其具狀
    陳明因第五腰椎，第一薦椎椎間盤突出，合併左側神經痛，致行動不便，請求准
    予請假不到庭，但查本院已准被告請假多次，此行動不便，非不到庭之正當理由
    ）。
據上論斷，應依刑事訴訟法第三百六十八條、第三百七十三條、第三百七十一條，判
決如主文。
本案經檢察官朱文彬到庭執行職務。
中    華    民    國     八十九     年       三       月     二十八     日
  臺灣高等法院高雄分院刑事第九庭
                                  審判長法官  江泰章
                                        法官  李春昌
                                        法官  周賢銳
右正本證明與原本無異。
不得上訴。
                                      書記官  黃一秋
中    華    民    國     八十九     年       三       月    三十        日
                                                                        Ｇ
台灣屏東地方法院刑事判決                      八十七年度易字第七九八號
    公  訴  人  臺灣屏東地方法院檢察署檢察官
    被      告  丙○○  男六十歲(二十七年九月二十九日生)
                        住屏東市○○路九０號
                        身分證統一編號：Ｔ一一五五六一七號
    選任辯護人  黃榮作律師
                蘇精哲律師
    被      告  甲○○○女四十二歲( 民國○○○年○月○○○日生)
                        住屏東市○○街三七之四號
                        身分證統一編號：Ｔ二0000000號
                劉育如  女二十五歲( 民國○○○年○月○○日生)
                        住屏東市○○○路二一一巷十號
                        身分證統一編號：Ｔ二二一一四九二四號
                陳淑惠  女二十七歲( 民國○○年○月○日生)
                        住屏東市○○○路一段一五二號
                        身分證統一編號：Ｚ000000000號
                鍾秀英  女四十三歲( 民國○○○年○月○○日生)
                        住屏東縣內埔鄉○○村里○路六八號
                        身分證統一編號：Ｔ二二三六一一四號
                林永盛  男三十七歲( 民國○○○年○月○○日生)
                        住屏東市○○路四二一之三號
                        身分證統一編號：Ｑ一二七九六三八七號
                陳美玲  女三十歲( 民國○○○年○月○○○日生)
                        住屏東市○○路○段九六巷五十弄五號
                        身分證統一編號：Ｔ二二二一五三二八號
                張合明  男三十六歲( 民國○○○年○月○○日生)
                        住屏東市○○路六一一巷十五號
                        身分證統一編號：Ｔ一二二九二五八三號
                康美容  女三十五歲( 民國○○○年○○月○○○日生)
                        住屏東市○○○路一段三三六巷十一弄二十號
                        身分證統一編號：Ｔ二二一三九七三號
                林川雍  男三十二歲( 民國○○○年○月○日生)
                        住高雄市○○區○○里○○路十三號十三樓之二
                        身分證統一編號：Ｅ0000000一號
                黃國安  男四十三歲( 民國○○○年○○月○日生)
                        住屏東市○○路一五五之二號
                        身分證統一編號：Ｔ一一七一九八九號
    右  一  人
    選任辯護人  許銘春律師
                賴文姍律師
    被      告  康美惠  女三十六歲( 民國○○年○月○○日生)
                        住屏東市○○路七之三號
                        身分證統一編號：Ｔ二二一三九六四號
                張文政  男三十八歲( 民國○○○年○月○○日生)
                        住屏東市勝豐里華盛巷四號
                        身分證統一編號：Ｔ一二０一三四八四號
                張庭瑜女三十七歲( 民國○○○年○月○○○日生)
                        住屏東市○○路六一一巷十五號
                        身分證統一編號：Ｔ二二二九二六五六號
                胡金花  女三十二歲( 民國○○○年○○月○日生)
                        住屏東市○○路七四四巷五八弄十號
                        身分證統一編號：Ｔ二二一九二六五一號
                林美惠  女二十七歲( 民國○○年○月○○○日生)
                        住屏東市○○街三十號三樓之二
                        身分證統一編號：Ｔ二二一九四八四一號
                陳美雪  女三十五歲( 民國○○○年○月○○日生)
                        住屏東市○○里○○街一四０巷三十號
                        身分證統一編號：Ｔ二二一八一二三七號
                鍾瑞香  女三十二歲( 民國○○○年○月○日生)
                        住屏東縣內埔鄉○○村里○路三四五號
                        身分證統一編號：Ｔ二二一三七七三九號
                廖祝藝  女二十九歲( 民國○○○年○月○○日生)
                        住屏東縣鹽埔鄉○○村○○路二一之三號
                      身分證統一編號：Ｔ二二一四六一二一號
                李榮枝  女三十九歲( 民國○○○年○月○○○日生)
                        住屏東市○○路○段九六巷三五號
                        身分證統一編號：Ｚ000000000號
                邱永得  男五十歲( 民國○○○年○月○○日生)
                        住屏東縣鹽埔鄉○○村○○路三七之一號
                        現居屏東市○○路三號
                        身分證統一編號：Ｔ一0000000號
右被告因賭博案件，經檢察官提起公訴（八十五年度偵字第一六六四號），本院判決
如左：
      主  文
丙○○共同連續意圖營利聚眾賭博，處有期徒刑拾月，扣案如附表所示之物沒收。
甲○○○共同連續意圖營利聚眾賭博，處有期徒刑壹年，扣案如附表所示之物沒收；
又未經許可無故持有刀械，處有期徒刑月，扣案十字弓壹支、弓箭拾捌支沒收；應
執行有期徒刑壹年貳月，扣案如附表所示之物及十字弓壹支、弓箭拾捌支均沒收。
劉育如、陳淑惠、鍾秀英、陳美鈴、張合明、康美容、黃國安、康美惠、張文政、張
庭瑜、林美惠、陳美雪、鍾瑞香、廖祝藝、李榮枝、邱永得共同連續意圖營利聚眾賭
博，各處有期徒刑月，如易科罰金均以佰元折算壹日，各緩刑年，扣案如附表
所示之物沒收。
林永盛、林川雍、胡金花共同連續意圖營利聚眾賭博，林永盛、林川雍各處有期徒刑
月；胡金花，累犯，處有期徒刑肆月；如易科罰金，均以佰元折算壹日，扣案如
附表所示之物沒收。
      事  實
一、丙○○與呂耀嘉（另由檢察官偵辦）、甲○○○夫婦基於意圖營利之概括犯意聯
    絡，自民國（下同）八十五年一月一日起，共同以呂耀嘉、甲○○○夫婦所有坐
    落屏東縣鹽埔鄉○○村○○路三七之一號倉庫作為經營六合彩之場地，並以日薪
    新台幣（下同）一千五百元至三千元或月薪三萬元不等之代價，陸續僱用劉育如
    、陳淑惠、林永盛、陳美鈴、張合明、康美容、林川雍、黃國安、康美惠、張文
    政、張庭瑜、胡金花（曾因賭博案件，經法院判處有期徒刑三月確定，並於八十
    二年八月十三日執行完畢）、林美惠、陳美雪、鍾瑞香、廖祝藝、李榮枝等人分
    別擔任接聽簽賭電話、簽單傳真、整理及核算簽單、電腦輸入等工作，聚集不特
    定多數人猜號核對香港政府發行每星期二、四開獎之六合彩號碼，每支簽賭金六
    十九元至一百元不等，以台組特二、特三尾、港組二星、三星等方式賭博財物，
    簽中者可得五十至四百七十倍不等之彩金，如未簽中者賭注則歸丙○○、呂耀嘉
    、甲○○○三人贏取，鍾秀英則負責送便當，每日代價一千元，邱永得基於共同
    之犯意聯絡，負責設計六合彩程式及修理電腦。嗣於八十五年二月二十九日十七
    時許，在上址為檢察官會同屏東縣警察局督察室、保安隊、里港分局共同查獲，
    扣得丙○○、呂耀嘉、甲○○○三人所有如附表所示之傳真機三十五台、電腦十
    一台（含主機八台）、電腦列印機三台、碎紙機三台、影印機二台、計算機三十
    台、監視器螢幕三台、錄音機十台、監視器三台、木製辦公桌二十四張、自動照
    明燈五具、椅子三十五張、帳冊三本、六合彩簽單一大箱、電話七具、錄音帶二
    十一卷、空白紙三十五箱、陳美雪所有現金四萬七千元、張庭瑜所有現金六萬七
    千元及面額二萬元支票一張等物。
二、甲○○○未經申請許可，自八十一年八月十三日起，在屏東縣鹽埔鄉○○村○○
    路三七之一號，非法持有具有殺傷力之十字弓一支及弓箭十八支，嗣於上述時地
    一併為警查獲，扣得上述十字弓及弓箭。
三、案經屏東縣警察局里港分局報請台灣屏東地方法院檢察署檢察官偵查起訴。
     理 由
一、右揭事實，業據被告丙○○、劉育如、陳淑惠、鍾秀英、林永盛、陳美鈴、張合
    明、康美容、林川雍、黃國安、康美惠、張文政、張庭瑜、胡金花、林美惠、陳
    美雪、鍾瑞香、廖祝藝、李榮枝、邱永得等人均坦承不諱；被告甲○○○坦承於
    上揭時地為警查獲十字弓之事實，惟矢口否認有共同經營六合彩，辯稱：係伊先
    生呂耀嘉將倉庫借予丙○○使用，並非租給丙○○使用，伊並不知情，伊當天才
    去該倉庫而已；至於十字弓、箭，係伊於七十年間在鹽南村廟前商展場購買驅趕
    野鳥之用，但備而不用，至今已有腐蝕現象，並非惡意持有云云。經查，於右揭
    時地，為警查獲經營六合彩之情，為本案丙○○等二十一名被告所自承，而該地
    為被告甲○○○家人所有，亦為被告甲○○○所是認，參以該六合彩賭局規模龐
    大，有扣案如附表所示之物可證，又已經營一段時日，亦為被告丙○○等人所供
    承，而該地內部裝潢整齊，並裝設有中央空調系統，有相片二幀在卷可稽，顯非
    做為倉庫之用；再者，被告甲○○○稱未曾前往查獲地點查看，當天係第一次前
    往，然果甲○○○第一次前往查看，何以未對丙○○將該地做為六合彩簽賭中心
    表示不滿，（因可能被連累），又何以對倉庫被改裝潢未表示意見﹖更何況當日
    適逢週四六合彩開獎日，甲○○○到達現場，見工作人員眾多，竟不避諱，仍留
    在現場，顯見甲○○○確有參與上開六合彩經營。抑有進者，被告丙○○自承在
    上開地點經營六合彩，均未申請電話，然扣案電話達七具，且上揭地點申請之五
    線電話申請人為呂璧邑、呂俊賢、呂耀嘉、甲○○○、林炫成，有中華電信股份
    有限公司台灣南區分公司屏東營運處八十七年六月九日屏營第一九二號函附用戶
    資料乙份在卷可按，均係被告甲○○○之子、夫、本人、侄子，為被告所自承，
    以自有五線電話供他人在自己之倉庫（已改裝成有空調系統，內部乾淨整潔）經
    營六合彩近二月，又適巧在六合彩開獎日出現逗留在現場，稱均不知情﹖顯不合
    常理，而係飾卸之詞，自不足採。此外復有扣案如附表所示之物及十字弓乙支、
    弓箭十八支可佐，事證明確，被告犯行洵堪認定，應予依法論科。
二、核被告丙○○、甲○○○、劉育如、陳淑惠、鍾秀英、林永盛、陳美鈴、張合明
    、康美容、林川雍、黃國安、康美惠、張文政、張庭瑜、胡金花、林美惠、陳美
    雪、鍾瑞香、廖祝藝、李榮枝、邱永得等人之所為，係犯刑法第二百六十六條第
    一項前段、第二百六十八條前段、後段等罪。渠等間具有犯意聯絡及行為分擔，
    均為共同正犯。上述被告以一行為同時觸犯上開三罪名，應依想像競合犯從一重
    之意圖營利聚眾賭博罪處斷。又渠等多次賭博犯行，時間緊接，犯罪構成要件相
    同，顯係基於概括之犯意反覆為之，均應依連續犯之規定論以一罪，並依法加重
    其刑。另公訴意旨認被告邱永得係犯前揭罪之幫助犯，然李永得既已知所設計者
    為六合彩之電腦程式，且在場參與，顯係以共同犯罪之意思為之，自係共同正犯
    ，公訴意旨認被告邱永得係犯上開罪之幫助犯，起訴法條尚有未洽，應予變更。
    再者，被告甲○○○另犯修正前槍砲彈藥刀械管制條例第十二條第三項之未經許
    可持有刀械罪。又槍砲彈藥刀械管制已於八十六年十一月二十四日修正公布，並
    於同月二十六日生效，比較修正前後規定，應以舊法規定有利於行為人甲○○○
    ，爰依修正前之規定處罰。被告甲○○○所犯上揭二罪間，犯意各別，行為亦殊
    ，應予分論併罰。而被告胡金花曾因賭博案件，經法院判處有期徒刑三月，於八
    十二年八月十三日執行完畢，有台灣屏東地方法院檢察署刑案資料查註紀錄表乙
    紙存卷可參，五年之內再犯有期徒刑以上刑之本罪，為累犯，應依法加重其刑，
    並遞加重之。爰審酌被告個人之素行、犯罪之動機、目的、手段、所生之損害，
    並渠等犯後之態度及其他一切情狀，分別量處如主文所示之刑，並就被告甲○○
    ○所處之刑，定其應執行刑，被告劉育如、陳淑惠、鍾秀英、林永盛、陳美鈴、
    張合明、康美容、林川雍、黃國安、康美惠、張文政、張庭瑜、胡金花、林美惠
    、陳美雪、鍾瑞香、廖祝藝、李榮枝、邱永得所處之刑，諭知易科罰金之折算標
    準，以示懲儆。又被告劉育如、陳淑惠、鍾秀英、陳美鈴、張合明、康美容、黃
    國安、康美惠、張文政、張庭瑜、林美惠、陳美雪、鍾瑞香、廖祝藝、李榮枝、
    邱永得等十六人未曾受有期徒刑以上刑之宣告，有台灣屏東地方法院檢察署刑案
    資料查註紀錄表十六紙在卷可徵，渠等僅因一時失慮，罹此罪行，犯後能坦承犯
    行，態度乙好，渠等經此次論罪科刑之宣告後，當知所警惕而無再犯之虞，本院
    認渠等十六人所宣告之刑，均以暫不執行為適當，併各予宣告緩刑三年，以啟自
    新。至扣案如附表所示之物，為被告丙○○、甲○○○等所有供賭博犯罪所用之
    物，十字弓乙支、弓箭十八支則為違禁物，均應依法宣告沒收。至陳美雪所有現
    金四萬七千元、張庭瑜所有之現金六萬七千元及面額二萬元之支票乙張，因係分
    別自陳美雪、張庭瑜皮包內取出，亦無證據足認係供賭博所用之物，爰不予宣告
    沒收，附此敘明。
三、公訴意旨雖未論及被告甲○○○觸犯刑法第二百六十六條第一項前段、同法第二
    百六十八條後段之罪部分，惟因上開部分與起訴之同法第二百六十八條前段部分
    ，有裁判上一罪之想像競合關係，本院自得一併審理，附此敘明。
四、據上論斷，應依刑事訴訟法第二百九十九條第一項前段、第三百條，修正前槍砲
    彈藥刀械管制條例第十二條第三項，刑法第二條第一項但書、第十一條前段、第
    二十八條、第五十六條、第二百六十六條第一項前段、第二百六十八條前段、後
    段、第五十五條前段、第四十七條、第四十一條、第五十一條第五款、第七十四
    條第一款、第三十八條第一項第一款、第二款，罰金罰鍰提高標準條例第一條前
    段、第二條，判決如主文。
本案經檢察官鍾和憲、劉俊儀到庭執行職務。
中      華      民      國    八十七    年      六      月    三十      日
                                      臺灣屏東地方法院刑事第二庭
                                          法  官張  世  賢
右判決正本證明與原本無異。
對於本判決如有不服應於收受送達後十日內向本院提出上訴書狀上訴於台灣高等法院
高雄分院並按他造當事人之人數附具繕本。
                                          書記官  陳  清  陽
中      華      民      國    八十七    年      七      月      九      日
附錄本判決論罪之法條：
刑法第二百六十六條第一項前段
  在公共場所或公眾得出入之場所賭博財物者，處一千元以下罰金。
刑法第二百六十八條
  意圖營利，供給賭博場所或聚眾賭博者，處三年以下有期徒刑，得併科三千元以下
  罰金。
修正前槍砲彈藥刀械管制條例第十二條第三項：
  未經許可無故持有或意圖販賣而陳列刀械者，處六月以下有期徒刑、拘役或三千元
  以下罰金。
附表：傳真機三十五台、電腦十一台（含主機八台）、電腦列印機三台、碎紙機三台
      、影印機二台、計算機三十台、監視器螢幕三台、錄音機十台、監視器三台、
      木製辦公桌二十四張、自動照明燈五具、椅子三十五張、帳冊三本、六合彩簽
      單乙大箱、電話七具、錄音帶二十一捲、空白紙三十五箱。


司法院資訊處製作；財團法人民間司法改革基金會備份。
